【裁判字號】    97,上更(一),268
【裁判日期】    990518
【裁判案由】    殺人未遂
【裁判全文】
臺灣高等法院刑事判決               97年度上更(一)字第268號
上  訴  人
即  被  告  庚○○
選任辯護人  法律扶助律師陳志斌
上列上訴人因殺人未遂案件，不服臺灣臺北地方法院96年度重訴
緝字第3號，中華民國96年8月20日第一審判決（起訴案號：臺灣
臺北地方法院檢察署95年度偵字第9957號），提起上訴，經最高
法院發回更審，本院判決如下：
    主  文
原判決撤銷。
庚○○共同殺人未遂，處有期徒刑陸年。
未扣案之具殺傷力可發射子彈之槍枝壹支沒收之。
    事  實
一、庚○○（綽號歐羅肥）、戊○○（綽號阿平，通緝中）及庚○○之弟辛○○（綽號阿密，業經原審以95年度重訴字第90
    號判決無罪確定）於民國95年4月1日凌晨，與楊仕瑋、林志
    原等人，在「水叮噹」卡拉ＯＫ店（址設臺北市○○區○○
    路一段212巷42號）內飲酒，迄於同日凌晨1時許，因戊○○
    不滿楊仕瑋之友人壬○○（綽號啾啾）向其等敬酒之態度，
    乃與壬○○發生衝突，並出手毆打壬○○，致壬○○心懷怨
    恨，乃召集周昱宏（綽號東東）等友人至該處欲追打戊○○
    等人，然因庚○○、戊○○、辛○○等人已先行離去，僅林
    志原仍在現場，壬○○為討回面子，即要求林志原找戊○○
    出面，並開車將林志原載至台北市○○區○○路二段504巷
    13號六興宮前，然因林志原與戊○○並不熟識，林志原乃以
    電話聯絡楊仕瑋，由楊仕瑋聯絡庚○○、辛○○與林賢能找
    尋戊○○，其後林賢能與楊仕瑋於同年4月1日凌晨3時許，
    與壬○○、周昱宏等人約在台北市○○○路與信義路口處碰
    面，詎碰面後，林賢能隨即遭周昱宏等人毆打，並遭其等帶
    往六興宮，楊仕瑋亦被周昱宏等人帶至六興宮（壬○○、周
    昱宏等人所涉妨害自由部分未據起訴），然因林賢能被帶至
    六興宮後，仍遭壬○○等人持球棒毆打成傷（未據告訴），
    壬○○並向楊仕瑋表示只要戊○○出面，即不再為難林賢能
    等語，楊仕瑋旋又打電話予庚○○、辛○○等人說明上述發
    生經過情形，庚○○即於電話中向壬○○表示半小時內要來
    處理等語，期間庚○○及戊○○因不滿壬○○以強押林志原
    、傷害林賢能之方式迫使戊○○出面，為教訓壬○○等人，
    戊○○乃拜託庚○○電話聯絡甲○○（通緝中）至台北市○○路、南海路口與其等碰面。嗣於同年4月1日凌晨4時許，
    由戊○○駕駛車號不詳之箱型車搭載庚○○、辛○○等人，
    先至上揭約定地點與甲○○見面後，再行驅車前往前往六興
    宮前，三人分別與楊仕瑋、林志原交談，楊仕瑋、林志原仍
    表示壬○○等人要求戊○○出面處理，庚○○、辛○○、戊○○知悉後即駕車離去。庚○○、戊○○與甲○○及偕同甲○○前來之另一名姓名年籍均不詳之成年男子，對於持用可
    擊發子彈之槍枝遠距離朝人體重要部位射擊，可能致人於死
    應有預見，猶共同基於殺人之不確定故意，共同謀議推由甲○○偕同該名不詳之成年男子於同年4月1日上午5時50分許
    至六興宮前，由甲○○持可發射子彈具有殺傷力之槍枝1支
    （未經扣案），及具有殺傷力不詳數目之制式子彈（除現場
    扣得9mm彈頭2顆、彈殼5顆，及自被害人身上取出之彈頭外
    ，餘均未扣案），於約50至100公尺遠之距離，朝聚集在六
    興宮前聊天之壬○○友人丙○○、乙○○、丁○○處射擊，
    致丙○○臉部中彈、受有上頷、上顎及口咽部創傷等傷害；
    乙○○則背部中彈受傷；丁○○係左大腿內側受有擦傷，丙○○經送國立台灣大學醫學院附設醫院（下稱台大醫院）急
    救始倖免於難，嗣為警於現場扣得9mm彈頭2顆、彈殼5顆，
    丙○○頭部取出9mm彈頭1顆、乙○○背部亦取出9mm彈頭碎
    片1顆。
二、案經臺北市政府警察局萬華分局報請臺灣臺北地方法院檢察
    署檢察官偵查起訴。
    理  由
壹、證據能力部分：
一、本件下列所引用之被告以外之人於警詢、偵訊之陳述，被告
    及辯護人業於本院準備程序時同意作為證據（本院更(一)卷第
    155頁反面、162頁反面），復未於言詞辯論終結前聲明異議
    ，依刑事訴訟法第159條之5第2項、第1項規定，視為同意作
    為證據。本院並審酌上揭被告以外之人於警詢時所為之陳述
    ，均係出於自由意志，並無證明力顯然過低之情形，於檢察
    官偵查中所為之證詞均經具結，合於法定要件，亦無顯不可
    信之情狀，係屬適當，應均有證據能力。
二、本院下列所引用卷內之文書證據、證物之證據能力部分，並
    無證據證明係公務員違背法定程序所取得，且檢察官、被告
    於本院亦均未主張排除下列文書證據、證物之證據能力，且
    迄本院言詞辯論終結前均未表示異議，本院審酌前揭文書證
    據並無顯不可信之情況與不得作為證據之情形，依刑事訴訟
    法第158條之4反面解釋及第159條之4之規定，應認均有證據
    能力。
貳、有罪部分：
一、訊據上訴人即被告庚○○矢口否認有公訴人所指之殺人未遂
    犯行，辯稱：當天是楊仕瑋打電話給伊，要伊當中間人與壬○○協調，伊與戊○○都解決不了，想找甲○○看看他人脈
    有沒有比較好，伊係受戊○○所託打電話聯絡甲○○到中華
    路、南海路口幫忙協調，正好對方的人打電話來，甲○○就
    跟對方談，至於他跟誰談伊不知道，談了之後甲○○就跟戊○○到車上聊天，研究如何解決，伊並未參與，下車伊問甲○○怎麼辦，甲○○說他也不認識，沒辦法，他就走了，後
    來伊等開車去六興宮前與楊仕瑋、林志原交談，再去醫院看
    林賢能，伊是事後看電視才看到甲○○去六興宮前開槍，當
    時伊有另案，不可能惹事，並無殺人未遂犯行云云。
二、經查：
  (一)被告庚○○、共犯戊○○前因細故與壬○○發生衝突後，因
    不滿壬○○以強押林志原、傷害林賢能之方式，迫使戊○○
    出面，為教訓壬○○等人，即由庚○○聯絡甲○○，推由甲○○與另一姓名年籍均不詳之成年男子，於95年4月1日上午
    5時50分許，共同前往台北市○○區○○路二段504巷13號六
    興宮前，由甲○○持可發射子彈具有殺傷力之槍枝，朝在場
    之丙○○、乙○○、丁○○射擊等情，業據：
  1.證人壬○○於警詢證稱：凌晨1點多，伊行經三水街「水叮
    噹」阿公店前，遇到楊仕瑋、「阿原」二人，他們便邀伊進
    去「水叮噹」內喝酒，席間還有其他4人在場，於是伊向在
    座6人一個一個敬酒，其中一名綽號「阿平」倒了2杯純酒，
    一杯給伊，要伊和他一起乾杯，伊喝了一半後，楊仕瑋便搶
    了過去喝光，「阿平」因此不滿就罵楊某，之後伊看氣氛不
    好就先行離去，結果「阿平」與一名友人就追出來門口，「
    阿平」就說他還沒有和伊喝到，伊就要走了嗎，因此「阿平
    」便揮拳打伊右臉頰。他的朋友上前勸阻，伊問他為何要毆
    打伊，「阿平」便往梧州街方向離去，之後楊仕瑋等人就陸
    續下來，伊便問楊某為何「阿平」要打伊，他沒有回答，伊
    就告訴他一定要把「阿平」找出來，給伊一個交待，之後伊
    就和「阿原」先過去六興宮，不久伊朋友綽號「東東」之人
    前來得知此事，在3點多時和伊一起至台北市○○○路、信
    義路口要找綽號「阿賢」之男子，因為找到「阿賢」就能找
    到「阿平」，結果找到「阿賢」後，不知為何「阿賢」突然
    毆打「東東」，伊見狀後隨即持球棒歐打「阿賢」，之後「
    阿賢」便隨伊等2人一起回去六興宮，這時宮內約有10餘人
    在場，其中楊仕瑋、「阿原」亦在場，「阿賢」便打電話給
    一位兄仔要找「阿平」，之後伊就與這位兄仔談電話，告訴
    他來龍去脈，並希望這位兄仔幫伊找「阿平」出來說清楚，
    並且告訴他伊人在青年公園高爾夫球場門口，之後對方一直
    拖，楊仕瑋期間有出去聯絡，當他回來時有說那位兄仔與「
    阿平」約4人開一台廂型車來，因遇到巡邏車，所以又開走
    了，隔了一段時間快6點時，就有人到六興宮開槍，當時伊
    與「東東」、丁○○、乙○○、李奇烜、周庭弘、丙○○等
    人在六興宮前聊天，伊正在講手機，伊與「東東」都是背對
    著開槍的歹徒等語（第9957號偵卷(一)第52至53頁）。
  2.證人丙○○於警詢證稱：伊於95年4月1日約5時50分許，在
    六興宮前遭不詳人士持槍射擊，子彈從伊右臉頰進去等語（
    第9957號偵卷(一)第68頁）；於另案審理時證稱：伊聽到槍聲
    沒有回頭看，聽到第二聲伊就中彈倒下來了等語（原審第90
    號重訴卷第197至198頁）。
  3.證人乙○○於警詢證稱：凌晨3、4點，伊在家裡接到丁○○
    電話約伊去六興宮聊要去進香幫忙的事，伊騎機車到時，丁○○、周庭弘、丙○○、李奇烜都已在場，伊等聊天到5點
    多就一起至隔壁豆漿店吃早餐，約於5時50分許，大家都要
    散了，就走回六興宮準備要騎機車時，突然聽到碰一聲，伊
    以為是鞭炮，後來又聽到碰2聲，才知道是槍聲，大家就開
    始跑，伊跑到國光大樓裡面躲，才發現背部中彈，後來出來
    看到救護車及警車，丙○○被急救，伊就向警察說伊中彈了
    ，就被救護車送到臺大醫院急診室治療，醫生將留在伊背部
    肉裡的彈頭取出並縫了一針就出院等語（第9957號偵卷(一)第
    72頁）；於另案審理時證稱；伊於95年4月1日早上5點多的
    時候去六興宮，在場有丙○○、丁○○、周昱宏、伊、李奇
    烜，其他人就不記得了，伊等當時在六興宮前面聊天，伊等
    聊天聊到一半，就聽到像鞭炮的聲音，伊就說這麼早誰在放
    鞭炮，聽到第二聲伊等就往後看到火花，周庭宏看到有人戴
    帽子穿全黑的衣服朝伊等這方向亂開槍，當時伊背很痛，因
    為被流彈打到等語（原審第90號重訴卷第187至188頁）。
  4.證人丁○○於警詢證稱：伊是凌晨1至2時許接獲周庭宏的電
    話通知要伊到六興宮聊天，當伊到場後，有乙○○、李奇烜
    、周庭宏、丙○○等人在場。約5點50分左右，伊等當時在
    六興宮門口等候，就聽到4聲槍響聲，周庭宏跑的方向有遇
    到一名開槍嫌犯，那名嫌犯有再對周庭宏開2槍，但未擊中
    ，伊左大腿有被槍打中，致左大腿內側擦傷。伊不知道開槍
    者有幾人，大概距離有50公尺左右，開槍者是在六興宮右側
    的小公園對伊等開槍，伊不知道是針對何人開槍，之後警方
    到場就通知救護車將伊等送醫院救治等語（第9957號偵卷(一)
    第75至76頁）。
  5.證人李奇烜於警詢證稱：伊是凌晨零時在台北市萬華區「水
    叮噹」卡拉OK店樓下等候「啾啾」的朋友，約2時左右「啾
    啾」的朋友帶伊到六興宮，伊就打電話叫丙○○、周庭宏、
    丁○○、乙○○到六興宮說要去進香，他們約3點半左右到
    六興宮集合，伊等在六興宮等到5點多，就到六興宮隔壁吃
    早餐，吃完早餐約10分鐘後，伊等在六興宮門口聽到約6聲
    槍聲，伊看到丙○○中彈倒地，伊便逃跑。伊不知道開槍者
    有幾人，大概距離有50至100公尺左右，伊不知道是針對何
    人開槍，伊只知道他是朝伊等這一群人開槍等語（第9957號
    偵卷(一)第80至81頁）。
  6.證人周庭宏於警詢證稱：伊在95年4月1日凌晨1時許，接獲
    丙○○撥打伊的0000000000行動電話，然後丙○○就約伊騎
    車閒逛，丙○○大概在3時許接獲電話通知說下午要進香，
    於是伊等兩個就到六興宮，伊到場時有乙○○、李奇烜、丁○○、丙○○等人在場。約5點多左右，伊等在六興宮門口
    等候時，就聽到6聲槍響聲，丙○○被打到倒地，伊等其他
    的人就跑去躲起來，伊跑的時候，在中華路504巷對面7-11
    便利商店旁的眼鏡行又遇到開槍的歹徒，他又再對伊開2槍
    ，但是沒有打中伊。伊不知道開槍者有幾人，大概距離有50
    公尺左右，開槍者在六興宮的小公園對伊等開槍，伊不知道
    是針對何人開槍，伊只知道他是朝伊等一群人開槍，開槍者
    有戴帽子等語（第9957號偵卷(一)第86至88頁）；於另案審理
    時證稱：95年4月1日，伊有去六興宮與朋友吃早餐，出來就
    聽到有人開槍，本來以為是鞭炮聲，之後伊看到有一人躺在
    地上，伊就趕快跑，開槍者伊只有看到一眼而已，伊有戴帽
    子，帽沿壓的很低，沒有看到他的長相，他的身高大約160
    幾，瘦的，大約30歲出頭，那個人的槍拿在右手，伊聽到開
    了6、7槍等語（原審第90號重訴卷第232至233頁）。
  7.證人周昱宏於警詢證稱：「啾啾」之前因酒後遭「阿平」毆
    打，「啾啾」一直要找「阿平」理論，但是找不到，林志原
    說林賢能知道毆打「啾啾」的人是誰，因伊認識林賢能，並
    想瞭解發生什麼事，所以與林賢能通話後，就與林賢能約在
    台北市○○○路、信義路口見面，伊和「啾啾」及「啾啾」
    的兩個朋友到台北市○○○路、信義路口，伊和林賢能聊了
    1分鐘後，伊有搭林賢能的肩膀，可能林賢能以為伊要把他
    帶走，所以他突然揮拳打伊，「啾啾」及另2人見狀後隨即
    下車追打林賢能，其中一人持球棒毆打，之後「啾啾」就要
    林賢能隨伊等一起回去六興宮把事情講清楚，到六興宮後，
    這時六興宮前有很多人，其中楊仕瑋、林志原亦在場，伊等
    一直在六興宮前了解事情的來龍去脈，一會兒後，伊到青年
    公園高爾夫球場門口就看到林賢能躺在地上，現場有人將林
    賢能送到醫院，這期間伊等一直在六興宮前談論「啾啾」被
    打的事情，「啾啾」有說對方的人要來了，過一段時間，楊
    仕瑋、林志原等人離開後，就有人進來開槍了等語（第9957
    號偵卷(一)第91至92頁）。
  8.證人楊仕瑋於警詢證稱：伊與辛○○（綽號阿密）事先約好
    在台北市○○區○○街一家「水姑娘」餐廳見面，伊與辛○○一起坐計程車，約於95年3月31日22時30分許到達餐廳，
    伊等到達時，戊○○已與綽號「宓哥」、綽號「阿史」等人
    在喝酒，伊便以行動電話0000000000號打給林志原（綽號阿
    原，行動電話0000000000號）邀約一同喝酒，伊等六人喝到
    翌日即4月1日凌晨，即由戊○○提議再前往三水街一家「水
    叮噹」餐廳續攤，伊與林志原在該餐廳樓下遇到綽號「啾啾
    」之壬○○，因為服兵役時同梯次，便邀他一起上樓同桌喝
    酒，席間，戊○○以一杯小杯純酒敬壬○○，壬○○喝一半
    就喝不下去了，於是剩下來，伊就幫壬○○喝完，結果戊○○不太高興，壬○○就起身下樓離去，戊○○與伊等隨即跟
    下去到1樓，突然出拳從壬○○後腦袋打過去，二人就互毆
    ，伊與辛○○、「宓哥」、「阿史」及林志原等5人將他們
    二人拉開，壬○○不甘被打，就糾集「頭北厝」的兄弟約10
    餘個人開始找戊○○，當時戊○○早已逃離現場，壬○○為
    了找到戊○○，就將林志原留下，並由林志原打電話告訴伊
    說他遭壬○○等人留下追問戊○○行蹤，要伊聯絡戊○○出
    面，但伊一直無法聯絡上戊○○，伊就打電話給林賢能，告
    訴林賢能有關林志原已遭壬○○等人帶走，並逼伊等說出戊○○行蹤，後來林志原又打電話給伊，問伊等在那裡，對方
    在電話中要伊等至台北市○○○路與信義路交叉口，伊與林
    賢能即開車前往赴約，當時林賢能一人先下車與對方談，他
    們談了一下就發生拉扯，林賢能就被他們押走，接著對方發
    現伊等所開來的車子，尚有伊在車上，就過來坐上駕駛座，
    將伊載往六興宮，當伊到了六興宮時，走到旁邊的青年公園
    ，看到林賢能被打到躺在地上，壬○○便逼他打電話給辛○○（因為當時戊○○電話都已經關機了），要辛○○務必將
    戊○○帶到六興宮，辛○○也答應於5時左右會將戊○○帶
    到，壬○○就叫人先將林賢能送醫。之後到5時30分許，辛○○就以0000000000號行動電話打電話告訴伊說他們快到了
    ，伊接到電話後就到中華路上等他們，當伊看到戊○○所駕
    駛之自小貨車，伊和林志原就走過去，伊跟戊○○說壬○○
    等人都在巷內六興宮前，林志原接著說希望戊○○不要讓他
    難做，戊○○聽完後，就回伊等一句話「那伊也不想再講了
    」，接著馬上驅車離去，伊和林志原看到戊○○他們開走後
    ，便回頭往六興宮廟走去，告訴壬○○他們說，剛剛戊○○
    有來，可是已經走掉了，壬○○隨口回應說他不想找了，等
    明天再找，此時時間約5時40分許，後來約5時50分許，伊等
    突然聽到約6、7響槍聲。這支0000000000電話使用人是辛○○跟庚○○2人，因為案發前聯絡過很多次等語（第9957號
    偵卷(一)第23至26頁、卷(二)第87頁、卷(三)第59頁）；於偵查時
    證稱：當天伊與林志原、辛○○、戊○○、綽號「咪哥」、
    「阿實」、庚○○在卡拉OK店內飲酒，當時戊○○與綽號「
    啾啾」之壬○○發生衝突，因伊請壬○○上來敘舊，戊○○
    要找壬○○喝酒，壬○○只喝半杯沒有喝完，戊○○就不爽
    ，伊跟他說壬○○是伊朋友，不然另一半伊喝，伊就喝完，
    壬○○就先走，戊○○就跟他下去，伊看戊○○臉色很不爽
    ，感覺他要下去揍人，伊就跟下去，就看到戊○○動手打壬○○，兩個人就打起來，後來戊○○跑掉了。戊○○跑走後
    ，壬○○就把林志原押走，因為他要叫戊○○出來。之後林
    志原的朋友打電話給林賢能，並約伊等到信義路與金山南路
    口，伊等到那邊的時候，林賢能一個人下車去找對方，伊在
    車裡看到林賢能被對方押走。對方的人看到伊在車內，他就
    上車坐駕駛座，叫伊不要亂動，並把車開到六興宮，伊到六
    興宮後，林志原跟伊說林賢能被打，在對面的青年公園，伊
    去青年公園就看到林賢能被打的躺在地上，伊叫壬○○不要
    再為難林賢能，壬○○跟伊說把戊○○找出來，就不為難林
    賢能，伊就打電話給辛○○，辛○○再用庚○○的電話打給
    伊，辛○○問伊林賢能現在怎樣，伊就說林賢能被對方揍，
    伊要他們趕快把戊○○找出來，他們說找不到，伊說要不然
    你跟對方講，伊就將電話拿給壬○○，庚○○一直說對不起
    ，說戊○○喝醉酒，壬○○就不想理他，要庚○○趕快把戊○○找出來，不然還要再為難一些人，庚○○說他半個小時
    後要來。伊不清楚到底是辛○○還是庚○○跟壬○○通話，
    因為他們電話換來換去。將林賢能送到醫院後，伊在六興宮
    外的空地等候，約凌晨4點多，戊○○開車載庚○○、辛○○來，伊跟林志原看到他們3人，伊就跟辛○○說，對方在
    找戊○○，林志原說不要給他難做人，他們3人不理會伊，
    就把車開走了，伊只好跟林志原回去六興宮，伊有跟壬○○
    說戊○○有來，沒有下車不理伊就開走，他說沒關係，天亮
    明天再去找他等語（第9957號偵卷(二)第56至61頁）；於另案
    審理時證稱：95年4月1日凌晨，伊在萬華三水街「水叮噹」
    喝酒，喝到一半有人起衝突，大家就跑走了，伊還在那邊勸
    架，因為兩邊的人伊都認識，勸到後面伊朋友林志原被壬○○他們帶走，伊就站在「水叮噹」外面馬路，並打電話給林
    賢能，問他林志原被帶走要怎麼辦，林賢能就說伊等去找他
    ，他開車到現場載伊去找林志原，開到一半對方的人打電話
    來跟伊等約到信義路與金山南路那邊見面，到約定地點時，
    林賢能先下去跟對方說。壬○○叫伊找戊○○出來很多次，
    伊打電話給戊○○，他都沒有接，壬○○說找不到的話伊也
    會被打，伊後來打給庚○○，他也沒有接。後來，庚○○回
    電話給伊，他關心林賢能被打的怎麼樣，伊告訴他被打的很
    慘，當時辛○○也有用庚○○的電話跟伊講，也是問林賢能
    被打的怎麼樣，伊就把電話交給壬○○。壬○○叫伊等在原
    地等，不要離開，伊等在六興宮等約1個小時，庚○○他們
    有前來六興宮，伊有出去跟庚○○他們碰面，伊說壬○○在
    六興宮裡面等你，辛○○他問伊林賢能在何處，伊說在醫院
    ，講到一半林志原就跑出來，跟庚○○說不要讓他難做，裡
    面有他認識的，庚○○講一講，他說什麼伊沒聽到，庚○○
    就把車開走，他們離去後約10到15分鐘就發生槍擊案。伊有
    聽到6、7聲槍響等語（原審第90號重訴卷第59至64頁）；於
    原審證稱：因為打電話給辛○○沒電，伊就打給庚○○，打
    電話是目的是因為壬○○把伊等押著，叫伊等找戊○○出來
    等語（原審卷第79頁）。
  9.證人林志原於警詢證稱：當時伊等7人在喝酒時，楊仕瑋遇
    到他朋友綽號「啾啾」的壬○○，於是邀「啾啾」與伊等同
    桌喝酒，酒過一旬後，「啾啾」便說要先離去，同桌楊仕瑋
    的朋友綽號「阿平」之戊○○也跟著下去，過沒多久就聽到
    「阿平」與「啾啾」發生打架肢體衝突，伊等便下樓將他們
    勸離，「阿平」就先離開，「啾啾」嗆聲要伊等把「阿平」
    找出來給他交代，要不然他被打的莫名其妙，之後楊仕瑋、
    綽號「歐羅肥」之庚○○、綽號「阿密」之辛○○及同桌兩
    名男子也相繼離去，剩下伊在現場，「啾啾」認為伊與「阿
    平」是同夥，便騎車載伊到光復橋上要伊找出「阿平」，但
    伊與「阿平」不熟，伊便聯絡楊仕瑋，之後「啾啾」的朋友
    綽號「東東」之周昱宏與其他不知名之年輕男子開車過來，
    二話不說就叫伊進入他們所開車輛的行李箱把伊載走，當伊
    下車時，人已在六興宮前，伊有用0000000000號電話聯絡楊
    仕瑋要他出面來解決，因為伊跟「阿平」等人不認識等語（
    第9957號偵卷(一)第41至45頁）；於另案審理時證稱：楊仕瑋
    的朋友戊○○，跟「啾啾」在餐廳樓下打架。伊因為走的比
    較慢，壬○○就叫他朋友把伊押走，他叫伊把戊○○找出來
    ，伊只好打電話給楊仕瑋，後來他們就載伊到六興宮，伊一
    直在六興宮裡面等，周昱宏他們不讓伊走，他們一直叫伊打
    給楊仕瑋，伊等了大約1、2個小時，他們還是沒有來，伊走
    出去找他們時看到一輛廂型車，伊看到開車那人就是戊○○
    ，楊仕瑋在跟坐在副駕駛座的人說話。伊當時距廂型車大約
    100公尺，伊沒有跟他們說到話，他們看到伊就將車子開走
    ，之後「啾啾」說他們不會進來，大家就解散了。他們車子
    開走之後，約10幾分鐘就聽到槍聲等語（原審第90號重訴卷
    第97至98頁）。
  10.證人林賢能於警詢證稱：95年4月1日凌晨2至3時，楊仕瑋打
    伊行動電話0000000000，說林志原被「啾啾」帶人押走，伊
    問楊仕瑋人在那裡，他說在和平西路、梧州街口，伊就開車
    去載他，並問他怎麼回事，楊仕瑋說是因「啾啾」敬戊○○
    酒只喝半杯，戊○○不爽就在餐廳樓下出拳打「啾啾」，「
    啾啾」就叫人押住林志原要去找戊○○，楊仕瑋坐上伊車子
    後就到與綽號「東東」約定之金山南路、信義路口，到了後
    ，「東東」就叫人持棒球棍打伊，伊跑掉被他們追到，被押
    上他們車子的行李箱，載到六興宮後才放伊出來，之後又有
    10餘人持棒球棍繼續毆打伊，後來把伊丟棄在青年公園內，
    他們看伊好像不行了，才叫人送伊去和平醫院等語（第9957
    號偵卷(一)第49頁）；於另案審理時證稱：是楊仕瑋打電話叫
    伊出門，他說朋友有事，要伊載他去金山南路與信義路口，
    伊一過去就被他們打，後來伊被帶到六興宮，伊又繼續被打
    ，被打完之後就被帶到青年公園，就丟在地上等語（原審第
    90號重訴卷第113至114頁）。
  11.證人辛○○於警詢時供稱：0000000000號電話是伊哥哥庚○○所使用之電話，伊所使用的門號為0000000000號。95年4
    月1日7點24分，只有伊哥哥庚○○打給伊，所以0000000000
    號電話應該是庚○○所使用，甲○○是庚○○的朋友，甲○○會到現場，應該是庚○○叫他過來的等語（第9957號偵卷
    (一)第13至14頁）；於偵查時供稱：伊等在「水叮噹」卡拉OK
    店時，戊○○與「啾啾」發生衝突，當天伊從卡拉OK店回到
    家後，楊仕瑋打電話跟伊說，「啾啾」要戊○○出面，林志
    原被他挾持在手上。後來，伊等決定去事發現場，看事情是
    不是跟他們說的一樣。伊等到達六興宮時，伊有跟楊仕瑋、
    林志原對話，之後伊等即準備要離開，但因為怕有事，伊等
    在中華路跟國光街那邊繞很多圈才走。4月1日凌晨，伊跟庚○○在一起時，庚○○有打電話給其他人，伊不清楚打給誰
    ，只知道在討論那件事情，好像找到一個叫綽號「宏賓」（
    音譯）的人來處理，伊在電話中有聽到庚○○跟對方說地點
    在那裡，要「宏賓」去救楊仕瑋跟林志原，當時已經知道林
    賢能住院，庚○○要找「宏賓」來處理，沒有問戊○○的意
    見，庚○○是在戊○○來之前，就打電話給「宏賓」了等語
    （第9957號偵卷(二)第66至70頁）；於羈押庭訊問時供稱：伊
    知道開槍者就是甲○○等語（第200號聲羈卷第7頁）；於另
    案審理時供稱：伊知道六興宮前面有發生槍擊事件，是伊哥
    哥庚○○告訴伊的，他是在大約當天早上7點多，打電話跟
    伊說的，當時庚○○沒有說是誰開槍的，後來伊等在大陸碰
    面的時候，庚○○才跟伊說當天是叫甲○○去處理六興宮的
    事情，結果他們去那邊就開槍了，其中一個是甲○○，另位
    一位伊不認識，是在監視器裡面看到有兩個人，電視新聞有
    播出來等語（第90號重訴卷第28頁反面至29頁、第32頁反面
    ）
  12.證人己○○於警詢證稱；0000000000號行動電話是伊使用，
    0000000000電話是綽號「歐羅肥」庚○○打的電話，庚○○
    約4月1日早上3時至4時之間，打電話給伊，說要來談和解之
    事，即戊○○在阿公店與「啾啾」發生打架情事，結果沒有
    來，約過1、2小時後即發生六興宮槍擊事件等語（第9957號
    偵卷(二)第82頁）；於本院審理時證稱：伊於95年4月1日凌晨
    槍響時，亦在現場，當時伊跟朋友在一起，當時庚○○有打
    電話給伊，但那通電話是伊朋友壬○○接的，就伊所聽到的
    電話，是庚○○要來和解，但是他沒有來，伊沒有跟庚○○
    講什麼話。庚○○不是跟伊講和解的事情，是對壬○○講的
    ，伊接到電話後，他要伊再轉達給壬○○。伊當天在「水叮
    噹」卡拉OK，有看到戊○○與壬○○發生爭吵，當時在場的
    人，伊只認識壬○○、「阿原」等語（本院卷第75至76頁）
    。
  13.證人林靜雯於警詢證稱：伊只知道0000000000、0000000000
    等電話是綽號「歐羅肥」庚○○及綽號「大胖仔」戊○○在
    使用等語（第9957號偵卷(二)第89頁）。
  14.上揭證人之證詞，經核與被告庚○○於原審供稱：00000000
    00號電話是伊的，0000000000是伊之前女朋友許嘉婷的，當
    天她借伊使用，0000000000電話，應該是甲○○的。監視照
    片上的人就是甲○○等語（原審卷第39、96頁）；於本院審
    理時供稱：伊當時的角色只是找甲○○出來協調，伊本身沒
    有能力解決糾紛，才會找甲○○來。伊等係先在中華路、南
    海路口和甲○○見面後，才開車去六興宮附近的國宅，找楊
    仕瑋跟林志原，甲○○沒有跟伊等一起去等語大致相合（本
    院卷第77頁反面至78頁、154頁反面至155頁）。復有臺北市
    警察局萬華分局槍擊案現場圖、設於台北市○○路○段504巷
    15號電梯口之監視器翻拍照片、內政部警政署刑事警察局95
    年4月14日刑鑑字第0950048493號槍彈鑑定書、通聯紀錄、
    國立台灣大學醫學院附設醫院診斷證明書等件在卷可憑（第
    9957號偵卷(一)第113至122、134至136頁、卷(二)第8至55、104
    至105、134至142頁、卷(三)第26之1頁），足堪認定。
  (二)觀諸上開證人壬○○、丙○○、乙○○、丁○○、李奇烜、
    周庭宏均證稱：丙○○、乙○○、丁○○均係突然遭人持槍
    射擊等語，而證人丁○○、周庭宏復證稱：開槍之人距其等
    約50公尺左右等語，李奇烜則證稱：開槍之人距其等約50至
    100公尺左右等語，參以96年4月1日當日之日出時間為上午5
    時46分許，有中央氣象局95年日出日沒時刻表可參，足見甲○○於當日上午5時50分許，直接朝被害人丙○○、乙○○
    、丁○○射擊前，並未與在場之壬○○、丙○○、乙○○、
    丁○○、李奇烜、周庭宏等人交談，顯然自始即無協調之意
    。兼衡以當時天色已亮，甲○○開槍時距離被害人約50至10
    0公尺左右之遙，而丙○○復係臉部中彈，於緊急送醫後，
    雖已無生命危險，然仍受有上頷、上顎及口咽部創傷等傷害
    ；乙○○則係背部中彈受傷；丁○○則係左大腿中彈受有擦
    傷。至於甲○○所持槍枝雖未扣案，亦無法由現場採集到之
    彈殼、彈頭推判擊發之槍枝種類，然經鑑定後，已知現場採
    集到之彈頭，與傷者丙○○、乙○○身上取出之彈頭比對結
    果，均係制式子彈，且係自同一槍枝所擊發，可認甲○○所
    持用之槍枝，雖無法單就前揭彈頭、彈殼判別其擊發之槍枝
    種類，然其至少應為可擊發子彈具有殺傷力之槍枝，此有上
    開診斷證明書、內政部警政署刑事警察局95年4月14日刑鑑
    字第0950048493號槍彈鑑定書、內政部警政署刑事警察局99
    年3月2日刑鑑字第0990025621號函在卷足憑（第9957號偵卷
    (三)第26之1頁、卷(一)第114至122頁、本院卷第207頁）。綜上
    ，可見甲○○於約50至100公尺遠之距離，持具有殺傷力之
    槍、彈，朝丙○○人體重要部位之臉部射擊，並接續朝聚集
    在丙○○身旁之乙○○、丁○○射擊，其既可輕易操控槍枝
    ，實均有致命之可能，其對於開槍可能致丙○○、乙○○、
    丁○○於死應均有預見，仍執意為之，顯係出於殺人之不確
    定故意。
  (三)此外，戊○○與甲○○並不熟識，係被告庚○○自行以電話
    聯絡甲○○至台北市○○路、南海路口與其及戊○○等人會
    面，並代為處理戊○○與壬○○之糾紛等情，業據證人壬○○於本院審理時證稱：95年4月1日伊有叫楊仕瑋打電話找戊○○，後來楊仕瑋接到電話後就叫伊聽，那通電話裡面伊有
    跟2個人講話，一個是庚○○，另外一個人伊不知其姓名，
    伊等只有講幾句話，跟伊講話的人應該不是戊○○，講什麼
    話因太久忘記了，庚○○他講電話時，有講他的名字，他說
    他要出來調解這個事情，另外一方也是他的朋友。伊等通話
    後，他說當天已經很晚了，今天就暫時算了，隔天見面吃飯
    再談。伊與另外不知姓名的人講電話時，應該有談到調解的
    事情，但內容伊不確定。伊不認識甲○○，甲○○當天也沒
    有在一起喝酒，那通電話另一個不知姓名的人有可能為甲○○，但伊不知道。槍擊發生時，伊正在六興宮打電話，伊有
    聽到槍聲等語（本院卷第133至135頁），核與被告庚○○於
    本院審理時供稱：伊在中華路與南海路口，伊只是請甲○○
    與對方套一點關係，如何將事情化解，伊找甲○○出來直接
    與壬○○談，甲○○在中華路與南海路口有打電話給壬○○
    、己○○通過電話等語相符（本院卷第104頁）。堪認被告
    庚○○除電話聯絡甲○○外，仍邀約甲○○至台北市○○路
    、南海路口與其及戊○○等人會面，其目的確係為了解決戊○○與壬○○之糾紛。
  (四)被告庚○○雖否認參與甲○○殺人未遂之犯行，辯稱：伊只
    是要協調戊○○與壬○○間之衝突，不知道甲○○有持槍，
    未告知他壬○○係在六興宮，亦未與甲○○一起至六興宮現
    場。伊在中華路與南海路口時，只是請甲○○與對方套一點
    關係，如何將事情化解，期間伊在與甲○○聊的過程中，壬○○有打電話過來，伊就把電話給甲○○，甲○○跟他們談
    後，甲○○就跟戊○○在車上聊天，研究如何解決，伊並未
    參與，甲○○下車後，伊問怎麼辦，甲○○說他也不認識，
    他就離開了云云，然：
  1.參照證人楊仕瑋於證稱：伊在六興宮那邊有打電話給辛○○，辛○○就用庚○○的電話打給伊，伊就將電話拿給壬○○，電話中庚○○一直說對不起，說戊○○喝醉酒等語（第
    9957號偵卷(二)第60頁）、證人辛○○於本院審理時證稱：
    庚○○打電話時，沒有告訴甲○○或與甲○○商量如何解決
    此事，他只是認為甲○○人面較廣，所以請他出來解決此事
    。庚○○與甲○○電話中沒有提到要帶槍來，甲○○來時伊
    沒有看到他帶槍，庚○○與甲○○他們二個說了一下話，但
    不知他們說什麼事等語（本院卷第101頁反面至102頁），對
    照證人壬○○於本院前審證稱：庚○○當時有打電話來，
    對話內容伊不記得了，伊只記得他是「公親」，他要做和事
    佬，他說看什麼事情，改天出來吃飯再講，伊說好，伊應該
    是說好，伊也不記得，應該不關庚○○的事，他只是出來擔
    和事佬等語（本院上訴卷第64至65頁）；本院審理時證稱：
    伊跟庚○○談話時，沒有發生衝突，他很客氣，代他朋友道
    歉，有事明天再談。當天晚上伊與戊○○第一次見面，伊不
    確定通話的另外一個人是否為戊○○，他口氣沒有很差，他
    也說有事明天再講等語（本院卷第134至135頁），似均謂被
    告庚○○不知甲○○持槍至六興宮殺人之犯行云云。
  2.然觀諸卷附通聯紀錄所示（第9957號偵卷(二)第99頁），被告
    庚○○有持0000000000號行動電話，於同日上午3時10分、
    29分、37分、50分接續撥打行動電話0000000000號，並於槍
    擊前之上午5時44分（通聯時間56秒）、48分（通聯時間18
    秒）、槍擊時之上午5時50分（通聯時間5秒）、槍擊後之上
    午5時53分（通聯時間10秒）、57分（通聯時間35秒）、58
    分（通聯時間14秒）均有陸續撥打行動電話0000000000號之
    情，可見被告庚○○於槍擊前、後均有密切與甲○○電話聯
    絡，若依被告庚○○上揭所述，甲○○因不認識壬○○，故
    於中華路與南海路口與壬○○通話後，即行離去，則被告庚○○何需又於當日上午5時44分、48分、甚至槍擊後多次撥
    打甲○○電話與其聯繫？顯見被告庚○○上揭所述，核與卷
    附通聯紀錄不符，足認被告庚○○對於甲○○上開持槍射擊
    丙○○、乙○○、丁○○之行為，應有犯意聯絡。參以證人
    辛○○於偵查時證稱：伊與庚○○、戊○○等人到達該處後
    ，先是跟楊仕瑋對話，後來林志原出來，對伊等說都是伊等
    害他被他們打。之後伊等即準備離開，但因為怕有事，伊等
    在中華路跟國光街那邊繞很多圈才走等語（第9957號偵卷(二)
    第68頁）；於原審證稱：當時找甲○○來，庚○○沒有問過
    戊○○的意見等語（原審卷第76頁），顯然甲○○與壬○○
    並不相識，其係應被告庚○○之邀前往中華路與南海路口與
    被告庚○○、戊○○商議，不久後即至六興宮開槍，被告庚○○並於甲○○槍擊開始前、後陸續打電話與其聯繫，戊○○當時亦一直與被告庚○○同進同出，堪認甲○○係應被告
    庚○○及共犯戊○○之要求及謀議後，方推由甲○○及其友
    人共同前往六興宮開槍，被告庚○○方於槍擊後打電話向甲○○確認其槍擊結果，故被告庚○○辯稱：伊未告知甲○○
    有關壬○○在六興宮之事云云，要與事實不符，自難採信。
  3.又觀諸上開通聯紀錄所示（第9957號偵卷(二)第99頁），被告
    庚○○所持之0000000000號行動電話，於槍擊前之同日上午
    5時21分（通話時間48秒）、25分（通話時間21秒）間，尚
    有兩通與楊仕瑋所使用行動電話門號0000000000號之通聯紀
    錄等情，對照證人楊仕瑋於上揭警、偵訊時證稱：庚○○打
    電話來時，有說他半個小時後要來，約5時30分許，辛○○
    就以0000000000號行動電話打電話告訴伊說他們快到了，伊
    接到電話後就到中華路上等他們等語（第9957號偵卷(一)第26
    頁反面、卷(二)第60頁）、證人壬○○於本院審理時證稱：伊
    跟庚○○談話時，沒有發生衝突，他很客氣，代他朋友道歉
    ，有事明天再談等語等語（本院卷第134至135頁），顯見上
    開證人楊仕瑋第一通電話應係被告庚○○等人聯絡將於半小
    時後至六興宮商談，第二通則是要楊仕瑋到路口等被告庚○○等人。惟上開證人壬○○之證詞顯與楊仕瑋所述不符，倘
    被告庚○○得以電話方式直接要求壬○○隔日再談，何以仍
    須於當日約甲○○與戊○○見面，甚至偕同戊○○共同前往
    六興宮前與楊仕瑋、林志原商談，此舉已與常情未合，則被
    告庚○○於電話中告知壬○○明天再談，是否意在降低壬○○等人之戒心，並於槍擊前前往六興宮再次確認壬○○等人
    之確切所在，容非無疑。參以被告庚○○、共犯戊○○與甲○○見面後，即驅車前往六興宮前與楊仕瑋、林志原等人會
    晤，並隨後於槍擊前之上午5時44分（通聯時間56秒）、48
    分（通聯時間18秒）與甲○○電話聯繫，益難謂無為甲○○
    引路之嫌。應認被告庚○○雖於電話中向壬○○表示要當「
    公親」、明天再談云云，均僅係藉口，其係趁壬○○未及防
    備之際，以便於甲○○前去開槍。故證人壬○○、楊仕瑋、
    辛○○上開所陳，均不足以為被告庚○○有利之認定。
  (五)綜上，被告前開所辯，要屬事後卸責之詞，不足採信。本件
    事證明確，被告犯行洵堪認定，應予依法論科。
三、被告行為後，刑法部分條文業經修正，於95年7月1日施行，
    本件適用情形如下：
  (一)修正前刑法第26條有關未遂減輕其刑之規定，於刑法修正後
    改列為第25條，有關未遂犯減輕其刑之規定，僅為條次之更
    改，無涉新舊法比較問題。
  (二)修正後刑法第28條雖將「實施」修正為「實行」。其中「實
    施」一語，涵蓋陰謀、預備、著手及實行之概念在內，其範
    圍較廣；而「實行」則著重於直接從事構成犯罪事實之行為
    ，其範圍較狹，是修正後刑法共同正犯之範圍已有限縮，共
    同正犯之範圍既因此而有變動，自屬犯罪後法律有變更，而
    非僅屬純文字修正，經比較結果，以修正後刑法有利於被告
    。
  (三)刑法第55條關於「想像競合犯」之規定，修正後增設但書規
    定「但不得科以較輕罪名所定最輕本刑以下之刑」，係科刑
    之限制，為法理之明文化，亦非屬法律之變更問題，應適用
    裁判時之新法。至於同條牽連犯之規定，則經刪除，牽連犯
    規定經刪除後，其方法、結果行為均將論以數罪，併合處罰
    ，並非較有利於被告，是經比較新舊法結果，仍應適用較有
    利被告之行為時法律即舊法論以牽連犯。
  (四)刑法第64條第2項之原條文規定「死刑減輕者，為無期徒刑
    ，或為15年以下12年以上有期徒刑。」，修正為「死刑減輕
    者，為無期徒刑。」；同法第65條第2項之原條文規定「無
    期徒刑減輕者，為7年以上有期徒刑。」，修正為「無期徒
    刑減輕者，為20年以下15年以上有期徒刑。」，經比較新舊
    法之規定，均以舊法較有利於被告。
  (五)本件綜合上揭新舊刑法比較之結果，並本於統一性及整體性
    原則，修正前之刑法均較有利於被告，爰一體適用修正前之
    刑法。
四、被告庚○○與共犯戊○○共謀推由甲○○及另名不詳姓名年
    籍之成年男子，以具殺傷力之槍枝遠距離朝多人聚集處射擊
    ，可能因此造成他人死亡，應有所預見猶以縱死亡亦不違背
    其本意之不確定故意，開槍射擊，或未傷重要害，或因送醫
    救治而未生死亡情事，核被告庚○○所為，係犯槍砲彈藥刀
    械管制條例第8條第4項、同法第12條第4項、刑法第271條第
    2項、第1項之殺人未遂罪。被告同時持有槍、彈之行為，及
    以同一殺人未遂行為，侵害丙○○、乙○○、丁○○等人之
    生命法益，均係屬想像競合犯，應各論以一重之持有可發射
    子彈具有殺傷力之槍枝罪及殺人未遂罪。又所犯持有可發射
    子彈具有殺傷力之槍枝罪，復與所犯殺人未遂罪有方法結果
    之牽連關係，應依修正前刑法第55條之規定從一重殺人未遂
    罪處斷。公訴人對於被告涉犯共同持有槍、彈罪名部分，雖
    未引用上揭條文，惟已於起訴事實內載明，應認係起訴效力
    所及；另就被害人丁○○，併犯有共同殺人未遂部分，檢察
    官此部分雖未起訴，惟亦與起訴事實有想像競合之裁判上一
    罪，基於審判不可分之原則，本院自得併予審理。被告庚○○與戊○○、甲○○及前開姓名年籍不詳之成年男子間，就
    上揭犯行，均有犯意聯絡，並推由甲○○朝丙○○、乙○○
    、丁○○開槍射擊，被告庚○○與戊○○均為共謀共同正犯
    。其等著手於殺人行為之實施，而未生被害人丙○○、乙○○、丁○○死亡之結果，為未遂犯，應依刑法第25條第2項
    規定，按既遂犯之刑度減輕其刑。
、撤銷改判理由：
一、原審予以被告論罪科刑，固非無據。惟查：被告另涉犯槍
    砲彈藥刀械管制條例第8條第4項、第12條第4項之罪，原審
    漏未論及，容有未合。原判決事實欄既謂「明知可擊發子
    彈之槍枝若對人體重要部分射擊，可能致人於死」等語，於
    理由欄則謂「有殺人之不確定故意」，亦有事實與理由矛盾
    之違誤。原判決誤認被告對被害人乙○○、丁○○僅係基
    於傷害之犯意云云，亦有將被告上開同一殺人未遂之犯意，
    強行割裂判斷之未洽。原判決對於現場採證之彈頭2顆、
    彈殼5顆，及自丙○○頭部取出之9mm彈頭1顆、自乙○○背
    部取出之彈頭碎片1顆，以係共犯甲○○所有且係供本件共
    同犯罪所用之物為由，予以沒收，然卷內既無相關證據足認
    上開已無殺傷力之子彈，確係甲○○所有，因認上開沒收之
    依據，尚非妥適。被告上訴意旨猶執陳詞否認有殺人未遂之
    犯行云云，固無理由，惟原判決既有上開可議之處，自應由
    本院予以撤銷改判。
二、爰審酌被告之素行，與被害人丙○○、乙○○、丁○○之間
    並不相識，僅因戊○○與壬○○之敬酒糾紛即起意聯絡甲○○共同持槍朝丙○○身體要害射擊，並接續射擊站立於丙○○附近之乙○○、丁○○等人，其與戊○○、甲○○等人共
    同基於不確定之殺人故意而在公眾場合開槍，致丙○○、乙○○、丁○○成傷，對社會治安影響甚鉅，丙○○、乙○○
    、丁○○雖倖免於難，惟丙○○臉部中彈，受有上頷、上顎
    及口咽部創傷、乙○○則背部中彈受傷、丁○○係左大腿內
    側擦傷，被告犯罪後拒不到案，經原審通緝後始到案，且迄
    今未與被害人等和解，及其智識程度等一切情狀，因而量處
    如主文第二項所示之刑，以示懲儆。
三、甲○○射擊丙○○所持之可發射子彈具有殺傷力之槍枝1支
    ，因具有殺傷力，已如前述，核屬違禁物，雖未扣案，然無
    證據證明已滅失，仍應依刑法第38條第1項第1款宣告沒收。
    至於現場採證之彈頭2顆、彈殼5顆，及自丙○○頭部取出之
    9mm彈頭1顆、自乙○○背部取出之彈頭碎片1顆等，均係子
    彈擊發後所遺留，已不具子彈之外型及功能，均不具殺傷力
    ，已失其違禁物之性質，亦無證據足認係共犯甲○○所有之
    物，爰不予宣告沒收。
肆、不另為無罪諭知部分：
一、公訴意旨另以：被告庚○○與戊○○、甲○○與前開年籍姓
    名不詳之成年男子等四人間，朝被害人丙○○頭臉部、乙○○背部射擊之行為，除成立殺人未遂犯行外，另構成刑法第
    304條之恐嚇安全罪云云。
二、按犯罪事實應依證據認定之，無證據不得認定其犯罪事實，
    刑事訴訟法第154條第2項定有明文。而所謂證據，係指足以
    證明被告確有犯罪行為之積極證據而言，該項證據須適於為
    被告犯罪之證明者，始得採為斷罪之資料。又按認定犯罪事
    實所憑之證據，必須達於一般人均可得確信其為真實之程度
    ，而無合理之懷疑存在時，始得據為被告有罪之認定，倘若
    犯罪事實之證明尚未達此一程度，仍有合理之懷疑存在，則
    應為被告有利之推定，仍不能遽為被告有罪之判斷，此亦為
    刑事訴訟法第154條犯罪事實應依證據認定之證據裁判原則
    及因保障被告人權無罪推定原則之所在（最高法院76年度臺
    上字第4986號判例、91年度臺上字第39號刑事判決意旨可參
    ）。
三、公訴人認被告庚○○涉有上揭罪嫌，係以辛○○之供述及證
    人楊仕瑋、林志原、林賢能、壬○○、周昱宏、丙○○、乙○○之證述，及卷附內政部警政署刑事警察局95年4月14日
    刑鑑字第0950048493號槍彈鑑定書、行動電話通聯紀錄等為
    主要論據。訊據被告庚○○則堅決否認有公訴人此部分所指
    之犯行，辯稱：伊不知道甲○○持槍殺人之事，僅係單純協
    調戊○○與壬○○的糾紛云云。
四、經查：就被告庚○○、共犯戊○○、周煌彬共謀殺人未遂，
    並推由甲○○下手朝被害人丙○○臉部、乙○○背部射擊之
    犯行，因持槍射擊之行為本即具示威尋仇性質，固不另外成
    立恐嚇安全之罪名，檢察官此部分所陳，容有誤會，惟因此
    部分與上揭有罪部分，具有裁判上一罪之關係，爰不另為無
    罪之諭知。
據上論斷，應依刑事訴訟法第369條第1項前段、第364條、第299
條第1項前段，槍砲彈藥刀械管制條例第8條第4項、第12條第4項
，刑法第2條第1項、第271條第2項、第1項、第25條第2項、第38
條第1項第1款，修正前刑法第28條、第55條，判決如主文。
本案經檢察官吳國南到庭執行職務。
中    華    民    國    99    年    5     月    18    日
                  刑事第二庭審判長法  官  洪光燦
                                  法  官  李麗玲
                                  法  官  林恆吉
以上正本證明與原本無異。
如不服本判決，應於收受送達後10日內向本院提出上訴書狀，其
未敘述上訴之理由者並得於提起上訴後10日內向本院補提理由書
（均須按他造當事人之人數附繕本）「切勿逕送上級法院」。
                                  書記官  陳盈璇
中    華    民    國    99    年    5     月    20    日
附錄：本案論罪科刑法條
槍砲彈藥刀械管制條例第8條第4項
未經許可，持有、寄藏或意圖販賣而陳列第1項所列槍枝者，處
3年以上10年以下有期徒刑，併科新臺幣700萬元以下罰金。槍砲
槍砲彈藥刀械管制條例第12條第4項
未經許可，持有、寄藏或意圖販賣而陳列子彈者，處 5 年以下有
期徒刑，併科新台幣 300 萬元以下罰金。
刑法第271條第2項、第1項
殺人者，處死刑、無期徒刑或 10 年以上有期徒刑。
前項之未遂犯罰之。
預備犯第 1 項之罪者，處 2 年以下有期徒刑。

司法院資訊處製作；財團法人民間司法改革基金會備份。
